臺灣高雄地方法院刑事裁定
111年度提字第18號
聲  請  人  
即受提審人  周明翔


上列被告因妨害公務案件，聲請提審，本院裁定如下：
    主  文
聲請駁回。周明翔並解返臺灣高雄地方檢察署。
    理  由
一、本件聲請意旨如附件所載。
二、按人民身體之自由應予保障。除現行犯之逮捕由法律另定外
    ，非經司法或警察機關依法定程序，不得逮捕拘禁。非由法
    院依法定程序，不得審問處罰。非依法定程序之逮捕、拘禁
    、審問、處罰，得拒絕之，憲法第8 條第1 項定有明文。次
    按人民被法院以外之任何機關逮捕、拘禁時，其本人或他人
    得向逮捕、拘禁地之地方法院聲請提審。法院審查後，認為
    不應逮捕、拘禁者，應即裁定釋放；認為應予逮捕、拘禁者
    ，以裁定駁回之，並將被逮捕、拘禁人解返原解交之機關。
    提審法第1 條第1 項前段、第9 條第1 項亦定有明文。又現
    行犯，不問何人得逕行逮捕之。犯罪在實施中或實施後即時
    發覺者，為現行犯，刑事訴訟法第88條第1 項、第2 項定有
    明文。又提審制度僅係法院即時審查逮捕、拘禁程序之合法
    性之制度，非在認定被逮捕、拘禁人有無被逮捕、拘禁之本
    案實體原因及有無被逮捕、拘禁之必要性，故其採行之證據
    法則，僅以自由證明為已足。
三、查聲請人周明翔於民國111 年8 月22日21時10分許因騎乘電
    動自行車未依兩段式左轉，為警攔停，而欲對其開單舉發等
    情，聲請人於訊問時自承騎乘電動自行車有紅燈右轉之違規
    ，且拒絕出示身分證件，亦拒絕陳述其年籍資料等情明確，
    是員警於盤查無果後，由支援警力將聲請人帶回警所查明身
    分，亦難認有何違法之處。其次，員警依法帶回勤務處所查
    證身分時，周明翔仍拒絕陳述，並於員警對其製作違反社會
    秩序維護法之筆錄時，知悉尤姓、楊姓為依法執行職務之員
    警，竟於上開時間、地點，以其胸口衝撞尤姓警員，出腳踢
    擊尤姓、楊姓警員之強暴、脅迫方式，妨害2警員執行公務
    等情，經訊問聲請人後，其供述亦不排除其胸部、腳有觸碰
    上開2員警之事實。又本案員警以聲請人為現行犯為由予以
    逮捕，且於逮捕時踐行權利告知義務等情，有刑案現場照片
    、職務報告、以統號查詢全戶戶籍資料、權利告知書、執行
    逮捕、拘禁告知本人、親友通知書（聲請人均拒簽）及現場
    蒐證錄影光碟各1份在卷可稽。是本件堪認聲請人為涉犯刑
    法第135 條第1 項妨害公務之強暴行為之現行犯。是本件執
    行機關所為逮捕、拘禁，經核其程序尚無違誤。至聲請人所
    稱其於案發時受員警之傷害、公然侮辱、侵占、搶劫、毀損
    、誣告等犯行云云，均非涉及本案逮捕原因及程序之合法性
    ，已非提審程序所能審究。是聲請人主張其遭違法逮捕、拘
    禁，尚難採信。從而，聲請人聲請提審為無理由，應予駁回
    ，並解返原移送機關。
四、依提審法第9 條第1 項後段，裁定如主文。
中　　華　　民　　國　　111 　年　　8 　　月　　23　　日
                  刑事第五庭    法　官  李昆南
以上正本證明與原本無異。
如不服本裁定，應於送達後10日內，向本院提出抗告狀。
中　　華　　民　　國　　111 　年　　8 　　月　　23　　日
                                書記官  鄭仕暘